【裁判字號】    97,訴,2112
【裁判日期】    970624
【裁判案由】    毒品危害防制條例
【裁判全文】
臺灣臺中地方法院刑事判決              97年度訴字第2112號
公  訴  人  臺灣臺中地方法院檢察署檢察官
被      告  乙○○
                    （現另案在臺灣臺中監獄執行中）
上列被告因違反毒品危害防制條例案件，經公訴人提起公訴（九
十七年度毒偵字第二四八六號），被告於準備程序中就被訴事實
為有罪之陳述，經告以簡式審判之旨，並聽取意見後，合議庭裁
定由受命法官獨任進行簡式審判程序，本院判決如下：
    主    文
乙○○施用第一級毒品，累犯，處有期徒刑拾月。扣案之第一級
毒品海洛因壹包（驗後淨重零點零零伍肆公克）沒收銷燬之，扣
案之注射針筒貳支沒收。
    犯罪事實
一、乙○○前於民國九十二年間因施用毒品案件，經本院裁定送
    臺灣臺中看守所附設勒戒處所觀察、勒戒後，認有繼續施用
    毒品之傾向，本院裁定命強制戒治，於九十二年十二月十三
    日執行完畢釋放出所，並由臺灣臺中地方法院檢察署檢察官
    於九十三年一月十九日，以九十三年度戒毒偵字第二八號為
    不起訴處分確定；其又於九十四年間因施用毒品案件，經本
    院以九十四年度訴字第九五四號及九十四年度訴字第三０四
    三號刑事判決分別判處有期徒刑五月、十一月、七月、一年
    二月，後經定應執行刑為有期徒刑二年八月確定；其再因竊
    盜案件，由本院以九十四年度易字第二０六０號刑事判決判
    處有期徒刑九月確定，上開徒刑經接續執行，嗣依中華民國
    九十六年罪犯減刑條例裁定減為有期徒刑二月十五日、五月
    十五日、三月十五日、七月、四月十五日，應執行有期徒刑
    一年四月，於九十六年七月十九日執行完畢。詎乙○○仍不
    知悔改，竟於前開觀察、勒戒、強制戒治執行完畢釋放後五
    年內，基於施用第一級毒品之犯意，於九十七年四月二十一
    日下午六時三十分許，在臺中縣大甲鎮○○街四六號住處內
    ，以將第一級毒品海洛因羼水稀釋後置入針筒再注射靜脈之
    方式，施用第一級毒品海洛因一次。嗣於同日下午七時許，
    經警方持拘票至上址搜索而查獲，經其同意搜索而扣得供乙
    ○○施用之第一級毒品海洛因一包（驗後淨重零點零零五四
    公克），及為其所有供施用第一級毒品海洛因所用之注射針
    筒二支。採尿後送驗，驗出有嗎啡、可待因之陽性反應，而
    查得上情。
二、案經臺中縣警察局大甲分局報請臺灣臺中地方法院檢察署檢
    察官偵查起訴。
    理    由
一、被告乙○○對其有於上揭時、地施用第一級毒品海洛因之事
    實，業於警詢時、偵查中及本院審理時供認不諱，並有供其
    施用尹其施用之白色粉末一包及被告所有供犯罪所用之注射
    針筒二支扣案可資佐證。被告經警方查獲後，其尿液經送請
    中山醫學大學附設醫院檢驗科藥物檢測中心檢驗之結果，驗
    有嗎啡、可待因之陽性反應，有該中心出具之確認檢驗結果
    報告一紙存卷可證，而海洛因施用入人體後水解還原成嗎啡
    ，再循嗎啡之代謝方式排出體外，已據行政院衛生署藥物食
    品檢驗局（八一）藥檢壹字第００六四三一號函說明綦詳。
    又扣案之白色粉末一包經送請行政院衛生署草屯療養院檢驗
    結果，檢出第一級毒品海洛因成分，驗後淨重零點零零五四
    公克等情，有該院九十七年五月八日草療鑑字第０九七００
    ０三八三三號鑑定書一份存卷可稽。再被告前曾於九十二年
    間因施用毒品案件，經本院裁定送臺灣臺中看守所附設勒戒
    處所觀察、勒戒後，認有繼續施用毒品之傾向，本院裁定命
    強制戒治，於九十二年十二月十三日執行完畢釋放出所，並
    由臺灣臺中地方法院檢察署檢察官於九十三年一月十九日，
    以九十三年度戒毒偵字第二八號為不起訴處分確定之事實，
    有臺灣高等法院被告前案紀錄表及刑案資料查註紀錄表各一
    份在卷可憑。綜上，被告自白核與事實相符，其於前案觀察
    、勒戒、強制戒治執行完畢釋放後五年內再犯本案施用第一
    級毒品海洛因之犯行，事證明確，洵堪認定。
二、核被告所為，係犯毒品危害防制條例第十條第一項之施用第
    一級毒品罪。被告施用毒品前之持有第一級毒品行為，本應
    以持有論，惟持有後進而施用，其持有之低度行為應被施用
    之高度行為所吸收，故不再另論其持有第一級毒品罪。被告
    前曾於九十四年間因施用毒品案件，經本院以九十四年度訴
    字第九五四號及九十四年度訴字第三０四三號刑事判決分別
    判處有期徒刑五月、十一月、七月、一年二月，後經定應執
    行刑為有期徒刑二年八月確定；其再因竊盜案件，由本院以
    九十四年度易字第二０六０號刑事判決判處有期徒刑九月確
    定，上開徒刑經接續執行，嗣依中華民國九十六年罪犯減刑
    條例裁定減為有期徒刑二月十五日、五月十五日、三月十五
    日、七月、四月十五日，應執行有期徒刑一年四月，於九十
    六年七月十九日執行完畢之事實，有臺灣高等法院被告前案
    紀錄表、刑案資料查註紀錄表各一份附卷可稽，其於五年以
    內再故意犯本件有期徒刑以上之罪，應依刑法第四十七條第
    一項，論以累犯，並加重其刑。爰審酌被告施用第一級毒品
    ，經觀察、勒戒及強制戒治執行完畢釋放後，仍不知戒惕，
    一再施用，無視於毒品對於自身健康之戕害及國家對於杜絕
    毒品犯罪之禁令，不知戒除惡習，惡性非輕，然念及其施用
    毒品並無危害他人，被告犯罪手段尚屬平和，所生損害尚非
    鉅大，且被告犯後於本院審理時坦承犯行，尚見悔意之犯罪
    後態度，暨施用毒品者均有相當程度之成癮性及心理依賴，
    其犯罪心態與一般刑事犯罪之本質並不相同，應側重適當之
    醫學治療及心理矯治為宜等一切情狀，量處如主文所示之刑
    ，以資懲儆。扣案之第一級毒品海洛因一包（驗後淨重零點
    零零五四公克），為供被告施用之毒品，又上開毒品之包裝
    袋一個，因內有第一級毒品海洛因殘留而無法析離（此有法
    務部調查局九十三年三月十九日調科壹字第０九三００一一
    三０六０號函可憑），應整體視為毒品，依毒品危害防制條
    例第十八條第一項宣告沒收銷燬之。扣案之注射針筒二支為
    被告所有且供犯本罪所用之物，業據被告供明在卷，爰依刑
    法第三十八條第一項第二款規定沒收之。
據上論斷，應依刑事訴訟法第二百七十三條之一第一項、第二百
九十九條第一項前段，毒品危害防制條例第十條第一項、第十八
條第一項前段，刑法第十一條、第四十七條第一項、第三十八條
第一項第二款，判決如主文。
本案經檢察官甲○○到庭執行職務
中    華    民    國    97    年    6     月    24    日
                  刑事第十五庭  法  官  楊真明
以上正本證明與原本無異。
如不服本判決，應於送達後十日內向本院提出上訴狀（須附繕本
），上訴於臺灣高等法院臺中分院。
上訴書狀如未敘述理由，應於上訴期間屆滿後二十日內補提理由
書於本院。
                                書記官  呂苗澂
中    華    民    國    97    年    6     月    24    日
附錄本判決論罪科刑法條
毒品危害防制條例第十條：
  施用第一級毒品者，處六月以上五年以下有期徒刑。
  施用第二級毒品者，處三年以下有期徒刑。


司法院資訊處製作；財團法人民間司法改革基金會備份。
